臺灣臺北地方法院交通事件裁定　　　　100年度交聲字第149號
原處分機關　臺北市交通事件裁決所
異　議　人
即受處分人　陳章耀
上列受處分人因違反道路交通管理處罰條例案件，對於臺北市交
通事件裁決所民國100年1月27日所為之處分（原處分案號：北市
裁罰字第裁22-C00000000號），聲明異議，本院裁定如下：
    主  文
異議駁回。
    理  由
一、本件異議人即受處分人陳章耀之車牌號碼CQZ-807 號重型機
    車於民國99年11月20日9 時35分許，行經新北市○○區○○
    路2段、自強路1段口，因「駕車行經有燈光號誌管制之交岔
    路口闖紅燈」之違規事實，為新北市政府警察局三重分局依
    違反道路交通管理處罰條例第53條第1 項之規定逕行舉發，
    異議人不服，於舉發通知單所載應到案日期前提出陳述，嗣
    經原處分機關調查結果，仍認異議人確有上開違規行為，乃
    依道路交通管理處罰條例第53條第1項、第63條第1項及違反
    道路交通管理事件統一裁罰基準及處理細則第41、43、44、
    67條規定，於100年1月27日以北市裁罰字第裁22-C00000000
    號違反道路交通管理事件裁決書，裁處罰鍰新臺幣（下同）
    1,800元並記違規點數3點在案。異議人不服上開裁決，於未
    逾法定20日期限之100年2 月9日向原處分機關為本件聲明異
    議。
二、聲明異議意旨略以：異議人當時係騎乘上開機車係在靠近市
    場之綠燈左轉，並無「駕車行經有燈光號誌管制之交岔路口
    闖紅燈」之情事，請求撤銷原處分云云。
三、按駕駛人駕駛汽車，應遵守道路交通標誌、標線、號誌之指
    示；汽車行駛至交岔路口，應遵守燈光號誌或交通警察之指
    示，道路交通安全規則第90條、第102條第1項第1 款分別定
    有明文。又汽車駕駛人，行經有燈光號誌管制之交岔路口闖
    紅燈者，處新臺幣1,800元以上5,400元以下罰鍰並記違規點
    數3 點，道路交通管理處罰條例第53條第1項、第63條第1項
    第3 款亦有明定。次按道路交通管理處罰條例科處行政罰事
    件，依據公法爭議之舉證責任分配法則，固應先由行政機關
    就其業已履踐相關正當法程序，及人民應受處罰之客觀違反
    法令行為，負證明之責，異議人就行政機關已為相當證明之
    前開事項，若主張欠缺主觀歸責條件或為其他抗辯，亦須就
    其所辯提出反證。惟行政機關對於前開應為舉證事項，非不
    得以執行查察取締勤務人員，依據調查人證之程序，使就親
    歷事實提供不可替代之證明方法，尤於當場舉發交通違規事
    件，鑑於交通違規事實往往驟然而現、稍縱即逝，若硬性要
    求舉發員警不分違規情節，一律必須預留證據，俾便事後提
    出供法院審酌，除有現實技術可行性之困難外，勢將大幅提
    高交通管理之行政成本，並嚴重削弱道路交通管理之行政效
    能，此絕非立法者制定道路交通管理法規之本意。經查：
  (一)異議人對其於99年11月20日9 時35分許騎乘上開機車，行經
    新北市○○區○○路2段路口左轉自強路2段之事實，並不爭
    執，有異議人之聲明異議狀、新北市政府警察局99年11月20
    日北縣警交大字第C00000000 號舉發違反道路交通管理事件
    通知書、臺北市交通事件裁決所100年1月27日北市裁罰字第
    裁22-Ｚ000000000 號違反道路交通管理事件裁決書在卷可稽
    （見本院卷第4頁、第6頁及第7頁），此情應堪認定。
  (二)證人即在現場舉發之新北市政府警察局三重分局員警翁盛強
    於本院100年3 月7日調查程序中具結證述：其當時從自強路
    直行往介壽路，當時自強路上是綠燈，而三和路上是紅燈尚
    不能左轉，卻見異議人在三和路上左轉，故其即迴轉在自強
    路上將異議人攔停並告以紅燈違規左轉等語（見本院卷第15
    頁反面至第16頁）。是證人翁盛強已詳細說明本件查獲之經
    過，而證人翁盛強為依法令執行交通勤務之公務員，當日係
    在該處執行勤務，與異議人並無任何親屬關係，業據其陳明
    在卷，亦無任何恩怨嫌隙，其於依法具結而須擔負刑法偽證
    罪責之情形下，仍於本院為前揭證言，其證言之可信性應可
    獲得擔保，且其證述舉發經過甚為詳盡，亦均合於常情而無
    矛盾齟齬，衡情應無設詞陷害異議人之必要，證人翁盛強上
    開所述內容，自得援為不利於異議人之認定。是異議人有上
    開違規行為，應堪認定。
  (三)異議人雖辯稱：其當時係騎乘上開機車於三和路口左轉自強
    路，並無「駕車行經有燈光號誌管制之交岔路口闖紅燈」之
    情事（見本院100年3月7 日調查筆錄，本院卷第15頁及第16
    頁反面）。惟由卷內證據所示，尚無從為此等認定，所辯尚
    非可採。
  (四)綜上，本件事證明確，異議人確有上開違規行為，其所辯尚
    非可採。
四、綜上所述，異議人確有於上開時、地騎乘上開機車，行經有
    燈光號誌管制之交叉路口，遇紅燈未依號誌指示停等逕行穿
    越迴轉之行為。從而，原處分機關依道路交通管理處罰條例
    第53條第1項及第63條第1項第3 款、上揭違反道路交通管理
    事件統一裁罰基準及處理細則之規定，裁處異議人罰鍰1,80
    0元並記違規點數3點，核無違誤。本件異議為無理由，自應
    予駁回。
據上論斷，應依道路交通事件處理辦法第18條，裁定如主文。
中    華    民    國   100    年    3     月    30    日
                       交通法庭  法  官  賴武志
以上正本證明與原本無異。
如不服本裁定應於送達後5日內向本院提出抗告狀。
                                 書記官  劉麗英
中    華    民    國   100    年    3     月    30    日